臺灣臺北地方法院民事判決
111年度重訴字第726號
原      告    臺灣銀行股份有限公司

法定代理人    許志文 
訴訟代理人    洪政豪  

被      告    泰和源企業有限公司

兼法定代理人  簡婉榛  
被      告    尤志雄  
共      同
訴訟代理人    萬建樺律師
              
上列當事人間請求清償借款事件，經本院於民國111年10月25日
言詞辯論終結，判決如下：
    主      文
被告應連帶給付原告新臺幣(下同)7,554,630元及如附表一所示
  之利息與違約金。
訴訟費用75,844元由被告連帶負擔。
    事實及理由
原告主張：被告泰和源企業有限公司(下稱泰和源公司)以被告
  簡婉榛、尤志雄為連帶保證人，分別於民國109年7月21日、同
  年7月23日、110年2月24日向原告借款3筆，約定借款金額、借
  款期間、還款方式及利息如附表二所示，若泰和源公司在其他
  金融機構之授信案件逾期未清償，或發生財務惡化等經營危機
  經原告認定有影響償債能力，借款視為全部到期，且未依約還
  款時，應按約定利率計付遲延利息，借款視為全部到期轉列催
  收款時，按轉列催收款時之利率加年利率1%計付遲延利息，另
  逾期在6個月以內者併按上開利率10%、逾期超過6個月部分併
  按上開利率20%計付違約金；其後因泰和源公司在其他金融機
  構之借款逾期未清償，且已停止營業、遷移不明，借款視為全
  部到期，經原告於111年6月22日轉列催收款並以存款抵銷後，
  尚欠附表一所示之本金、利息及違約金，簡婉榛、尤志雄為連
  帶保證人，應連帶負清償責任等情。依消費借貸及連帶保證關
  係，請求命被告連帶給付原告如主文第1項所示之本金、利息
  及違約金。
被告辯稱：被告不爭執尚欠原告如附表一項所示之本金、利息
  及違約金，請依法判決等語。聲明請求駁回原告之訴。
本院之判斷：
　原告主張之事實，業據提出放款借據、申請書、催告函及掛號郵件收件回執、一般放款放出查詢單、中華郵政股份有限公司郵政儲金2年期定期儲蓄存款機動利率表、中央銀行牌告擔保放款融通利率表、原告2年期定期儲蓄存款(一般)機動利率表、財團法人中小企業信用保證基金債權管理部函、客戶所有存款放款外匯帳號查詢單、現金轉帳支出傳票、放款收回登錄單、催收呆帳查詢單為證，被告亦不爭執，堪信屬實。從而，原告依消費借貸及連帶保證關係，請求命被告連帶給付原告如主文第1項所示之本金、利息及違約金，為有理由，應予准許。
本件訴訟費用為裁判費75,844元，應由被告連帶負擔。
據上論結，本件原告之訴為有理由。依民事訴訟法第385條第1
  項前段、第85條第2項、第87條第1項，判決如主文。　
中　　華　　民　　國　　111 　年　　10　　月　　25　　日
                  民事第九庭  法　官  林玲玉
以上正本係照原本作成。
如對本判決上訴，須於判決送達後20日內向本院提出上訴狀。如
委任律師提起上訴者，應一併繳納上訴審裁判費。　　　　　　
中　　華　　民　　國　　111 　年　　10　　月　　25　　日
                              書記官  張婕妤
附表一(新臺幣)    編號 本金 利息 違約金 1 1,183,006元 111年6月21日按年利率2.465%計算，111年6月22日起至清償日止按年利率3.59%計算 111年7月22日起至清償日止，逾期在6個月以內者按左列利率10%、逾期超過6個月部分按左列利率20%計算 2 394,332元 111年6月23日起至清償日止按年利率2%計算 111年7月24日起至清償日止，逾期在6個月以內者按左列利率10%、逾期超過6個月部分按左列利率20%計算 3 5,977,292元 111年6月24日起至清償日止按年利率4.795%計算 111年7月25日起至清償日止，逾期在6個月以內者按左列利率10%、逾期超過6個月部分按左列利率20%計算 

附表二(新臺幣)    編號 借款金額 (帳號) 借款期間、還款方式及利息  1 150萬元 (000000000000) (000000000000) 借款期間109年7月21日至113年1月21日，第1年按月繳息，第2年起按月平均攤還本息，其間111年1月21日至同年6月21日按月繳息；利息按中華郵政股份有限公司郵政儲金2年期定期儲蓄存款機動利率加年利率1.37%機動計算  2 50萬元 (000000000000) 借款期間109年7月23日至113年1月23日，第1年按月繳息，第2年起按月平均攤還本息，其間111年1月23日至同年6月23日按月繳息；利息於109年7月23日至110年3月27日按中央銀行牌告擔保放款融通利率減0.5%機動計算，110年3月28日起按原告2年期定期儲蓄存款(一般)機動利率加年利率0.935%機動計算  3 600萬元 (000000000000) (000000000000) 借款期間110年2月24日至111年12月23日，按月付息，期滿清償本金；利息按原告2年期定期儲蓄存款(一般)機動利率加年利率2.545%機動計算